【裁判字號】    99,易,1017
【裁判日期】    991029
【裁判案由】    竊盜
【裁判全文】
臺灣彰化地方法院刑事判決              99年度易字第1017號
公  訴  人  臺灣彰化地方法院檢察署檢察官
被      告  甲○○
上列被告因竊盜案件，經檢察官提起公訴（99年度偵字第8821號
），本院判決如下：
    主  文
甲○○攜帶兇器、毀越安全設備竊盜，處有期徒刑陸月，如易科
罰金，以新臺幣壹仟元折算壹日，扣案之鐵撬貳支、一字型螺絲
起子壹支均沒收。
    事  實
一、甲○○於民國99年9月20日下午3時30分許，駕駛車號JS-575
    2號自用小客車，行經彰化縣竹塘鄉○○村○○路○段永祥
    巷11之2號乙○○所管理之住宅時，竟起意基於意圖為自己
    不法所有之竊盜犯意，持其所有客觀上足供兇器使用之鐵撬
    2支、一字型螺絲起子1支，先以鐵撬將該建物之安全設備白
    鐵鐵窗破壞拆下後，再踰越亦屬安全設備之窗戶入內（無故
    侵入住宅部分，未據告訴，檢察官亦未起訴），再以一字型
    螺絲起子拆卸竊取水電白鐵開關蓋2個及開關蓋5.5電線1捲
    得手，於欲離去現場之際，為巡邏員警發現而當場查獲，並
    扣得上開鐵撬2支及一字型螺絲起子1支，始知上情。
二、案經彰化縣警察局芳苑分局報告臺灣彰化地方法院檢察署檢
    察官偵查起訴。
    理  由
一、本件為刑事訴訟法第376條第2款所列案件，依同法第284條
    之1規定，由法官獨任審判，先予敘明。
二、關於證據能力部分：
    本案所引用之下列證據，無論供述證據或非供述證據，被告
    甲○○均同意作為證據，茲就其具有證據能力之依據、理由
    ，臚列如附表所示。
三、上開犯罪事實，迭據被告於偵查中及本院審理時坦承不諱，
    並有證人乙○○之警詢供述可證，復有證人乙○○立具之贓
    物認領保管單1紙、現場蒐證照片8張在卷可參，及上開鐵撬
    2支及一字型螺絲起子1支扣案可佐。按刑法第321條第1項第
    3款之攜帶兇器竊盜罪，係以行為人攜帶兇器竊盜為其加重
    條件，此所謂兇器，其種類並無限制，凡客觀上足對人之生
    命、身體、安全構成威脅，具有危險性之兇器均屬之，且祇
    須行竊時攜帶此種具有危險性之兇器為已足，並不以攜帶之
    初有行兇之意圖為必要（最高法院79年臺上字第5253號判例
    意旨參照）。查被告為本案犯行時，所攜帶之上開鐵撬2支，
    其中1支長76公分、拔丁器部分長10公分；另1支長43公分，
    拔丁器部分長8公分，均屬鐵製，質地堅硬，頂端尖銳；螺絲
    起子長20公分，握柄部分為塑膠，鐵質部分長12公分，亦質
    地堅硬，頂端尖銳等情，業經本院於審理時勘驗明確，有審
    判筆錄在卷可憑，再從該等鐵撬足以拆卸白鐵鐵窗，而該螺
    絲起子足以拆卸白鐵開關蓋等情觀之，該等器械自足以傷害
    人之生命、身體，於客觀上具有危險性，其屬刑法第321條第
    1項第3款所規範之兇器無訛。次按刑法第321條第1項第2款規
    定，將「門扇」、「牆垣」、「其他安全設備」並列，則所
    謂「門扇」，應專指門戶而言，亦即指分隔住宅或建築物內
    外間之出入口大門而言，而所謂「其他安全設備」，則指門
    扇、牆垣以外，依社會通常觀念，足認為防盜之一切設備而
    言，窗戶屬之。又其所謂「毀越」，則指毀損與踰越而言（
    最高法院25年上字第4168號判例要旨參照）。按此，上述之
    白鐵鐵窗及窗戶，皆具有防閑作用，均屬於安全設備無訛。
    綜上所述，足認被告之自白與事實相符，可以採信。本案事
    證明確，被告所為上開攜帶兇器、毀越安全設備竊盜之犯行
    ，堪以認定。
四、論罪科刑部分：
(一)核被告所為，係犯刑法第321條第1項第3款、第2款之攜帶兇
    器、毀越安全設備竊盜既遂罪。檢察官於起訴書雖未論及被
    告毀越安全設備竊盜一節，惟此部分於本院調查後，公訴檢
    察官於審理時已以言詞加以補充，因其竊盜之基本社會事實
    同一，本院自應予以審理。至於被告本案犯行，雖同時涉有
    刑法第321條第1項第3款及第2款規定之加重情形，但仍屬一
    罪，僅併予論處即可（最高法院24年上字第418號判例參照）
    ，附此敘明。
(二)審酌被告未有犯罪前科，有臺灣高等法院被告前案紀錄表1份
    在卷可稽，素行良好；其因一時無力繳納房租，卻不思以正
    當方法籌措，竟無視法紀，未能尊重他人之財產權，率而竊
    取他人財物，更攜帶兇器犯之，破壞社會之安寧秩序，所為
    實有可議；惟念及被告於犯後坦承犯行，且被害人已領回失
    竊財物，被害人所受損害尚屬有限；另斟酌被告犯罪之動機
    、目的、手段、國中畢業之智識程度暨所生危害等一切情狀
    ，乃核情量處如主文所示之刑，併諭知如易科罰金之折算標
    準。
(三)上開扣案之鐵撬2支及一字型螺絲起子1支，均為被告所有供
    本案犯罪所用之物，已據被告供述明確，爰均依刑法第38條
    第1項第2款規定宣告沒收。
據上論斷，應依刑事訴訟法第284條之1、第299條第1項前段，刑
法第321條第1項第3款、第2款、第41條第1項前段、第38條第1項
第2款，判決如主文。
本案經檢察官高宏銘到庭執行職務。
中    華    民    國    99    年    10    月    29    日
                  刑事第三庭    法  官  陳銘壎
以上正本證明與原本無異。
如不服本判決應於收受判決後10日內向本院提出上訴書狀，並應
敘述具體理由；其未敘述上訴理由者，應於上訴期間屆滿後20日
內向本院補提理由書(均須按他造當事人之人數附繕本)「切勿逕
送上級法院」。
告訴人或被害人對於判決如有不服具備理由請求檢察官上訴者，
其上訴期間之計算係以檢察官收受判決正本之日期為準。
中    華    民    國    99    年    10    月    29    日
                                書記官  楊筱惠
附錄本案論罪科刑法條全文：
中華民國刑法第321條：
犯竊盜罪而有左列情形之一者，處6月以上、5年以下有期徒刑：
一  於夜間侵入住宅或有人居住之建築物、船艦或隱匿其內而犯
    之者。
二  毀越門扇、牆垣或其他安全設備而犯之者。
三  攜帶兇器而犯之者。
四  結夥三人以上而犯之者。
五  乘火災、水災或其他災害之際而犯之者。
六  在車站或埠頭而犯之者。
前項之未遂犯罰之。
附表：認定本判決引用之證據具有證據能力之理由
┌──┬───────────┬────────────┐
│編號│  證  據  名  稱      │具有證據能力之依據、理由│
├──┼───────────┼────────────┤
│ 1  │證人乙○○之警詢陳述及│1.左揭證據均屬被告以外之│
│    │乙○○立具之贓物認領保│  人於審判外之陳述，被告│
│    │管單1紙               │  同意作為證據。        │
│    │                      │2.本院審酌該等陳述作成時│
│    │                      │  之情況，認為適當，並與│
│    │                      │  待證事實具有關聯性。  │
│    │                      │3.於審理時經依法定程式調│
│    │                      │  查。                  │
│    │                      │4.合於刑事訴訟法第159條 │
│    │                      │  之5之規定。           │
├──┼───────────┼────────────┤
│ 2  │扣案之鐵撬2支及一字型 │1.物證，非屬供述證據，無│
│    │螺絲起子1支           │  刑事訴訟法第159條第1項│
│    │                      │  所規定傳聞法則之適用。│
│    │                      │2.警員查獲被告時，當場扣│
│    │                      │  押，取證程序合法。    │
│    │                      │3.被告同意作為證據。    │
│    │                      │4.與待證事實具有關聯性，│
│    │                      │5.於審理時經依法定程式調│
│    │                      │  查。                  │
├──┼───────────┼────────────┤
│ 3  │警員拍攝之現場蒐證照片│1.係警員於查獲被告時，透│
│    │8張                   │  過照相設備對現場景物、│
│    │                      │  特徵拍攝所形成之機械性│
│    │                      │  紀錄，再還原於照相紙上│
│    │                      │  ，乃係藉由照相設備之正│
│    │                      │  確性，來加以保障其內容│
│    │                      │  之一致性，非屬供述證據│
│    │                      │  ，無傳聞法則之適用。  │
│    │                      │2.取證程序合法。        │
│    │                      │3.被告同意作為證據。    │
│    │                      │4.與待證事實具有關聯性，│
│    │                      │5.於審理時經依法定程式調│
│    │                      │  查。                  │
└──┴───────────┴────────────┘

司法院資訊處製作；財團法人民間司法改革基金會備份。
